臺灣臺中地方法院民事簡易判決
110年度勞簡字第102號
原      告  林友智  
被      告  承啟醫系股份有限公司

法定代理人  曾伊禪  
訴訟代理人  李政諺  
上列當事人間請求給付工資等事件，本院於民國111年3月22日言
詞辯論終結，判決如下：
    主  文
一、被告應給付原告新臺幣玖萬陸仟元及自民國一百一十年九月
    七日起至清償日止，按週年利率百分之五計算之利息。
二、原告其餘之訴駁回。
三、訴訟費用由被告負擔五分之二，餘由原告負擔。
四、本判決第一項得假執行；但被告如以新臺幣玖萬陸仟元為原
    告預供擔保，得免為假執行。
    事實及理由要領 
一、本判決依民事訴訟法第434條第1項規定，合併記載事實及理
    由要領，其中兩造主張之事實，並依同項規定，引用當事人
    於本件審理中提出之書狀及言詞辯論筆錄。
二、本院之判斷：
　㈠年終獎金部分：
　⒈按勞動基準法第2條第3款固規定：「工資：謂勞工因工作而
    獲得之報酬，包括工資、薪金、及按計時、計日、計月、計
    件以現金或實物等方式給付之獎金、津貼、及其他任何名義
    經常性給與均屬之」。惟所稱之其他任何名義之經常性給與
    ，並不包括年終獎金在內，該法施行細則第10條第2款定有
    明文（最高法院75年度台上字第469號判決意旨參照），故
    年終獎金乃具有勉勵、恩惠性質之給與，非屬勞動基準法所
    規定應給付之工資。又勞動基準法第29條規定：「事業單位
    於營業年度終了結算，如有盈餘，除繳納稅捐、彌補虧損及
    提列股息、公積金外，對於全年工作並無過失之勞工，應給
    予獎金或分配紅利」，可見雇主並非應於每年固定發放年終
    獎金或分配紅利，且關於年終獎金發放與否，以及發放金額
    ，應視事業單位、雇主當年度有無盈餘而定，非謂勞工每年
    均有請求雇主給付年終獎金之權。此外，原告復未舉證證明
    兩造曾約定被告每年應給付原告年終獎金或約定年終獎金為
    工資範圍等情，則其主張被告應給付民國109年度之年終獎
    金新臺幣（下同）110,000元，難認有據。
　⒉至原告提出被告於人力銀行刊登之徵才廣告雖載有「員工福
    利：員工旅遊、交通補助、年終獎金、工作獎金、尾牙或春
    酒、員工聚餐」、「福利制度：年終獎金、績效獎金 （視
    當年度營運及個人表現績效而定）」等語（見本院卷㈠第47
    至51、219至243頁），惟觀諸該內容僅係在公司制度獎金類
    項下臚列年終獎金，並無從認定被告究係屬恩惠性、勉勵性
    給予年終獎金，或已將發給年終獎金制定為工作規則內，成
    為勞動契約之一部，而使被告受拘束且有發放之義務。況其
    後再附加「視當年度營運及個人表現績效而定」等額外條件
    之限制，更徵被告所發放之年終獎金，於制度上並非必然發
    放，仍應由被告視營運狀況及勞工之工作表現以定之，自非
    因工作即可取得之勞務對價，原告此部分主張，亦無足取。
　㈡例假日及休息日工資部分：
　⒈由原告所提零用金申請表、存摺內頁（見本院卷㈠第245至319
    頁），可知原告確有為此提供勞務，並為被告受領，被告既
    未拒絕原告提供此部分勞務而予以受領，應認兩造已就此部
    分延長工時達成合致之意思表示，該等提供勞務時間即屬延
    長工作時間，被告有給付延長工作時間工資之義務，惟其中
    107年3月3日、11月18日、12月8日、12月9日、108年1月27
    日（見本院卷㈠第頁），未顯示支出款項，無由認定確有於
    該日為該等勞務，故不予認定該數日工時。
　⒉按勞工每七日中應有二日之休息，其中一日為例假，一日為
    休息日。雇主使勞工於第36條所定休息日工作，工作時間在
    二小時以內者，其工資按平日每小時工資額另再加給一又三
    分之一以上；工作二小時後再繼續工作者，按平日每小時工
    資額另再加給一又三分之二以上。第36條所定之例假、休息
    日、第37條所定之休假及第38條所定之特別休假，工資應由
    雇主照給。雇主經徵得勞工同意於休假日工作者，工資應加
    倍發給。勞動基準法第36條第1項、第24條第2項、第39條前
    段分別定有明文。經查，原告每月工資為60,000元，換算日
    薪為2,000元，時薪為250元，本院衡酌參加學會活動此勞務
    內容及性質所需時間，認原告主張每日均以2,000元計算尚
    屬合理，故原告得請求之例假日及休息日工資合計為36,000
    元（計算式：2,000×12＋2,000×6＝36,000），逾此範圍之請
    求，則乏依據。
　㈢特別休假未休工資部分：
　　按勞工在同一雇主或事業單位，繼續工作滿一定期間者，應
    依下列規定給予特別休假：一、六個月以上一年未滿者，三
    日。二、一年以上二年未滿者，七日。三、二年以上三年未
    滿者，十日。四、三年以上五年未滿者，每年十四日。勞工
    之特別休假，因年度終結或契約終止而未休之日數，雇主應
    發給工資。勞工依本條主張權利時，雇主如認為其權利不存
    在，應負舉證責任，勞動基準法第38條第1項第1至4款、第4
     項前段、第6項分別定有明文。查原告自107年1月1日起受
    僱於被告，迄離職日止，原告主張尚有30日特別休假未休，
    被告未能證明原告已休畢特別休假，則原告請求被告給付特
    別休假未休工資60,000元（計算式：2,000×30＝60,000），
    即屬有據。
　㈣預告期間工資部分：
　⒈被告於109年12月30日以電子郵件通知原告，以「友智因與本
    公司相關業務規劃上有摩擦與衝突，所以不適任」為由，終
    止兩造間之勞動契約，並通知原告最後工作日為109年12月3
    1日，原告已於110年1月4日繳回公司鑰匙、感應扣、客戶資
    料等物品，有電子郵件、離職交接代辦事項說明附卷可稽（
    見本院卷㈠第163、171至173頁）。審酌原告繳回之上揭物品
    ，均為原告擔任原本職務所必須使用之重要物品，將該等物
    品繳回之後，即無從再執行原本職務，足見原告已辦理離職
    並完成物品、業務移交。是被告抗辯其於109年12月30日向
    原告表示終止勞動契約之意思表示，雙方勞動契約關係已於
    109年12月31日終止，應堪採信。
　⒉按勞動基準法第16條之規定為有關於雇主依同法第11條、第1
    3條但書終止勞動契約時，應分別依勞工繼續工作之時間，
    給予預告期間，及如不依規定預告終止勞動契約，應給付預
    告期間之工資。經查，原告自107年1月1日起受僱於被告，
    至109年12月31日被告終止勞動契約止，原告在被告處繼續
    工作3年以上，依勞動基準法第16條第1項第3款規定，被告
    於以同法第11條規定終止與原告間之勞動契約時，應於30日
    前預告之，被告於109年12月30日對原告預告於同年月31日
    終止勞動契約，固有違該款預告期間之規定，惟未依規定給
    予預告期間，依同條第2項規定，僅須給付預告工資而已，
    非謂終止勞動契約為不合法，且被告已將110年1月1日起至1
    10年1月31日之工資給付原告，原告猶請求被告給付預告期
    間工資，即非有據。
　⒊況被告向主管機關為資遣通報之法律依據，係就業服務法第3
    3條第1項規定，再依同條第2項之規定：「公立就業服務機
    構接獲前項通報資料後，應依被資遣人員之志願、工作能力
    ，協助其再就業」，可知上開通報義務目的在於便利主管機
    關或就業服務機構，協助被資遣勞工再就業。而被告向勞動
    契約之相對人即原告終止契約，其終止契約之效力，自應以
    被告對原告所為之意思表示內容為據，並非視其向主管機關
    通報之內容為何。本件被告係於109年12月30日向原告預告
    於同年月31日終止兩造間之勞動契約，已如前述，其對原告
    所為終止意思表示之內容，並不因被告向主管機關通報之內
    容而有所改變。至被告公司總經理陳重光於110年1月6日致
    電原告，僅係在澄清被告未給予預告期間而終止勞動契約，
    依法應給付預告工資，故欲更改資遣費併預告工資之匯款日
    （見本院卷㈡第19至24頁），主觀上亦無對原告變更終止日
    之意。據此，原告以被告之資遣通報內容及被告公司總經理
    事後之電話對談，主張被告於110年1月6日變更終止日為同
    年月31日，應給付原告預告期間短少5日之工資10,000元云
    云，亦不足採。
　㈤零用金部分：
　　兩造間之勞動契約既於109年12月31日終止，則原告自110年
    1月1日即無服勞務之義務，被告亦無受領原告服勞務之義務
    ，原告既然未有受被告指派工作之事實，則其請求被告給付
    110年1月份之零用金，自屬無據。
三、綜上所述，原告依勞動基準法第24條第2項、第38條第1項、
    第4項、第39條規定，請求被告給付96,000元（計算式：36,
    000＋60,000＝96,000），及自起訴狀繕本送達翌日即110年9
    月7日（見本院卷㈠第137頁）起至清償日止，按週年利率百
    分之5計算之利息，為有理由，應予准許。逾此範圍之請求
    ，則無理由，應予駁回。
四、本件係就勞工之給付請求，為雇主敗訴之判決，依勞動事件
    法第44條第1項規定，應依職權宣告假執行，並依同條第2項
    規定，職權宣告被告預供擔保後，得免為假執行。
五、本件事證已臻明確，兩造其餘攻擊防禦方法及證據，核與判
    決之結果不生影響，爰不一一論列，併此敘明。
六、訴訟費用負擔之依據：民事訴訟法第79條。
中　　華　　民　　國　　111 　年　　4 　　月　　19　　日
                  勞動法庭    法  官  董惠平
正本係照原本作成。
如對本判決上訴，須於判決送達後20日內向本院提出上訴狀。如
委任律師提起上訴者，應一併繳納上訴審裁判費。
中　　華　　民　　國　　111 　年　　4 　　月　　19　　日
                              書記官  劉雅玲